臺灣高雄地方法院民事裁定　　　　　　　 110年度法字第70號
聲　請　人　財團法人基督教好消息教會

法定代理人　林彩惠　
代理人　兼
送達代收人　林璟妏　
聲請人聲請變更財團法人基督教好消息教會捐助章程，本院裁定
如下：
    主  文
財團法人基督教好消息教會捐助章程第六條、第二十一條，准予
變更如附表「修正後條文」欄所示。
聲請程序費用新臺幣壹仟元由聲請人負擔。
    理  由
一、聲請意旨略以：聲請人為財團法人基督教好消息教會（設高
    雄市○○區○○○路00號之5 ）董事長，該財團法人因捐助
    章程所定之重要之管理方法修正，於民國110 年3月7日經董
    事會第1屆第7次會議決議修訂捐助章程第6 條、第21條，如
    附表所示，爰依法聲請准予變更章程等語。
二、按財團之組織及其管理方法，由捐助人以捐助章程或遺囑定
    之；捐助章程或遺囑所定之組織不完全，或重要之管理方法
    不具備者，法院得因主管機關、檢察官或利害關係人之聲請
    ，為必要之處分；為維持財團之目的或保存其財產，法院得
    因捐助人、董事、主管機關、檢察官或利害關係人之聲請，
    變更其組織；又法院依民法第62條為必要之處分及第63條變
    更財團之組織前，應徵詢主管機關之意見，民法第62條、第
    63條及非訟事件法第62條前段分別定有明文。次按民法第62
    條所謂財團之組織不完全，例如財團內部之董事會或監察人
    之組織不完全者是；所謂重要之管理方法，例如董監事之任
    免方式、董事會執行事務之決議方法及財團財產之管理方法
    等是。財團法人經設立登記後，如其捐助章程所定之組織不
    完全或重要之管理方法不具備，或為維持財團之目或保存其
    財產，而必須變更章程者，應先依民法第62條後段或第63條
    之規定聲請法院為必要之處分或變更其組織，財團法人不得
    自行變更。如不屬於上述事項之章程變更，則祇須取得目的
    事業主管機關之許可，即可向法院聲請變更登記。經查：聲
    請人主張之上開事實，業據其提出法人登記證書、董事會第
    1屆第7次董事會議程及會議紀錄、原捐助章程、修正後之捐
    助章程對照表、修正後捐助章程影本各1 份可證，堪認為真
    實。聲請人聲請變更修正後之捐助章程第6 條涉及董事會之
    組成；第21條涉及基金會之管理方式，核屬就該財團法人管
    理方法之修正，且其規定與該財團法人之設立目的核無相違
    ，與民法有關財團法人之規定亦無牴觸，並為維持財團之目
    的及運作所必要，是其聲請變更捐助章程，並無不合，應予
    准許。
三、依非訟事件法第21條第1項前段、第24條第1項，裁定如主文
    。
中    華    民    國   110    年    11    月    25    日
                  民事第二庭    法  官 施盈志
以上正本係照原本作成。
如對本裁定抗告須於裁定送達後10日內向本院提出抗告狀，並繳
納裁判費新台幣1,000元。
中    華    民    國   110    年    11    月    25    日
                                書記官 陳玫燕
　
┌────────────────────────────────────┐
│附表：財團法人基督教好消息教會捐助章程部分條文修正對照表                │
├───────────────┬───────────────┬────┤
│修正後條文                    │修正前條文                    │說明    │
├───────────────┼───────────────┼────┤
│第六條：（組織）              │第六條：（組織）              │本修正條│
│本會設董事會，置董事七人，其中│本會設董事會，置董事十一人，其│文於110 │
│一人為董事長。均為無給職，任期│中一人為董事長。均為無給職，任│年3月7日│
│四年，連選得連任              │期四年，連選得連任            │第一屆第│
├───────────────┼───────────────┤七次董事│
│第二十一條：（會務體制及管理）│第二十一條：（會務體制及管理）│會決議通│
│本會為長執治會，長執會為本教會│本會為長老治會，設長老會、長執│過      │
│執行單位，秉承董事會處理本會一│會，秉承董事會處理本會一切聖工│        │
│切聖工，對耶穌基督負責，其辦理│，對耶穌基督負責，其辦理細則另│        │
│細則另定。                    │定。                          │        │
└───────────────┴───────────────┴────┘